臺灣彰化地方法院刑事判決　　　　　　　100年度易字第962號
公　訴　人　臺灣彰化地方法院檢察署檢察官
被　　　告　吳明星
上列被告因竊盜案件，經檢察官提起公訴（100 年度偵字第6577
號），本院判決如下：
    主  文
吳明星損壞他人之物，足以生損害於他人，處拘役肆拾日，如易
科罰金，以新臺幣壹仟元折算壹日；又竊盜，未遂，處拘役參拾
日，如易科罰金，以新臺幣壹仟元折算壹日。應執行拘役陸拾日
，如易科罰金，以新臺幣壹仟元折算壹日。
    犯罪事實
一、吳明星意圖為自己不法之所有，基於竊盜及毀損之犯意，於
    100 年7 月27日凌晨5 時20分許，在彰化縣彰化市○○路
    436 號之老人會館前，持拾得之石頭，砸破溫勝賢所使用之
    車牌號碼5715-YB 號自用小客車之駕駛座車窗玻璃，致該車
    窗玻璃毀損，足生損害於溫勝賢，吳明星於砸破車窗玻璃後
    ，再將右手伸入車內著手竊取溫勝賢置放在車內財物，惟因
    路人陳信宏見狀出聲喝斥，吳明星遂將其右手伸出車窗外而
    未遂。嗣為陳信宏當場追捕而將吳明星逮捕，旋即報警處理
    ，而查獲上情。
二、案經溫勝賢訴由彰化縣警察局彰化分局執告臺灣彰化地方法
    院檢察署檢察官偵查起訴。
    理  由
一、證據能力之審酌：
  (一)按「被告以外之人於審判外之言詞或書面陳述，除法律有規
    定者外，不得作為證據。」，刑事訴訟法第159 條第1項 固
    定有明文。惟按「被告以外之人於審判外之陳述，雖不符前
    4 條之規定，而經當事人於審判程序同意作為證據，法院審
    酌該言詞陳述或書面陳述作成時之情況，認為適當者，亦得
    為證據。當事人、代理人或辯護人於法院調查證據時，知有
    第159 條第1 項不得為證據之情形，而未於言詞辯論終結前
    聲明異議者，視為有前項之同意。」，刑事訴訟法第159 條
    之5 亦規定甚明。本件證人即告訴人溫勝賢、證人陳信宏於
    警詢中之供述，均屬被告以外之人於審判外之言詞陳述，惟
    公訴人、被告於本院調查證據時，知有上情而未於言詞辯論
    終結前聲明異議，本院審酌該等陳述係執法機關依法定程序
    做成，並無何違法不當之處，亦無不足採信之情況，認以之
    做為證據，應屬適當，該等陳述應有證據能力。
  (二)本件證據中，現場照片係以機械設備攝錄現場之情形，並非
    供述證據，無傳聞法則之適用，且查無違法取得或其他不得
    做為證據之事由，自有證據能力。
  (三)本件所引其餘證據，公訴人、被告均不爭執證據能力，亦無
    違法取得或其他不得做為證據之事由，均有證據能力，應予
    敘明。
二、訊據被告固坦承於上揭時、地持石頭砸破告訴人溫勝賢所使
    用5715-YB 自小客車之車窗玻璃，且將手自車窗破洞伸入車
    內，惟否認有何竊盜之犯行，並辯稱：伊係因鑰匙掉入車窗
    內，故伸手欲取出云云。惟查：
  (一)被告就其於上揭時、地持石頭砸破告訴人之車窗，且有將手
    自車窗破洞伸入車內之事實坦承不諱，核與告訴人溫勝賢、
    證人陳信宏於警詢中證述之情節相符，並有現場照片2 張、
    被告手臂受傷流血之照片5 張（分見100 年度偵字第6577號
    偵卷第17頁至第18頁、第19頁至第20頁、第21頁、第22頁至
    第24頁）為證，堪予認定。
  (二)被告固辯稱伊將手伸入車內係因鑰匙掉入車內，故伸手欲取
    出，並無何竊盜之犯行云云，惟據證人陳信宏證稱：「我於
    100 年7 月27日上午5 時20分在彰化市○○路436 號（老人
    會館）前聽到撞玻璃的聲音，我想要尋找聲音的來源，就看
    見一名男子正在用一塊石頭敲打一台停於該處路邊之黑色日
    產的自小客車（5715-YB ）駕駛座之車窗，該男子持石頭將
    該車窗玻璃打破後，將手伸入該自小客車內，他發覺我在注
    意他，隨即將手伸出並快速逃跑......」等語（見100 年度
    偵字第6577號偵卷第19頁反面），足見被告甫將玻璃敲破，
    隨即將手伸入車窗內，而被告於本院審理時陳稱，其所持用
    以砸破車窗玻璃之石頭大小，須雙手才能拿起，其當時穿著
    襯衫及西裝褲等語（見本院卷第39頁），是被告既然雙手持
    石頭砸車窗玻璃，手中如何另外持有鑰匙？縱然可以勉強將
    鑰匙拿在手上，必然影響其對石頭之控制及砸窗之力道，為
    何不先將鑰匙放在其西裝褲或襯衫之口袋裡？且車窗璃破洞
    後，其隨即將手伸入車窗內，實難想像被告之鑰匙有何可能
    在車窗破洞的瞬間落入車內，其所辯已顯不合情理。況被告
    於偵查中原係供稱：其是想要將該5715-YB 自小客車之車窗
    完全敲碎，但其砸的車窗洞太小，才會把手伸入要將玻璃完
    全拆下以警告車主云云（見100 年度偵字第6577號偵卷第16
    頁），於本院審理時復又辯稱係要拿取掉落入車內之鑰匙云
    云，是被告所辯前後亦有矛盾，實難採信。而以被告於早晨
    5 時許持石頭敲砸他人之汽車車窗玻璃，砸破後又隨即將手
    伸入車內等情觀之，確實足認被告意在行竊無疑，被告以上
    揭情詞置辯，顯係卸責之詞，並不足採。
三、核被告所為，係犯刑法第354 條之毀損器物罪、第320 條第
    2 項、第1 項之竊盜未遂罪。被告所犯上開數罪，犯意各別
    ，行為有異，應予分論併罰。被告已著手於竊盜犯罪行為之
    實行而不遂，為未遂犯，應依刑法第25條第2 項之規定減輕
    其刑。爰審酌被告砸毀車窗，造成告訴人財物損害，竊盜部
    分雖未得手，但犯後僅坦承部分犯行，及其犯罪之動機、目
    的、手段，所造成之損害等一切情狀，量處如主文所示之刑
    ，並定其易科罰金之標準及應執行之刑。
據上論斷，應依刑事訴訟法第299 條第1 項前段，刑法第354 條
、第320 條第2 項、第1 項、第25條、第41條第1 項前段、第51
條第6 款，刑法施行法第1 條之1 第1 項、第2 項前段，判決如
主文。
本案經檢察官賴志盛到庭執行職務。
中    華    民    國   100    年    11    月    22    日
                  刑事第五庭          法  官  王奕勛
以上正本證明與原本無異。
如不服本判決應於收受判決後10日內向本院提出上訴書狀，並應
敘述具體理由；其未敘述上訴理由者，應於上訴期間屆滿後20日
內向本院補提理由書（均須按他造當事人之人數附繕本）「切勿
逕送上級法院」。
告訴人或被害人對於判決如有不服具備理由請求檢察官上訴者，
其上訴期間之計算係以檢察官收受判決正本之日期為準。
中    華    民    國   100    年    11    月    22    日
                                      書記官  戴國安
附錄本案判決論罪科刑法條：
中華民國刑法第354條
毀棄、損壞前二條以外之他人之物或致令不堪用，足以生損害於
公眾或他人者，處 2 年以下有期徒刑、拘役或 5 百元以下罰金
。
中華民國刑法第320條
意圖為自己或第三人不法之所有，而竊取他人之動產者，為竊盜
罪，處5  年以下有期徒刑、拘役或 5 百元以下罰金。
意圖為自己或第三人不法之利益，而竊佔他人之不動產者，依前
項之規定處斷。
前二項之未遂犯罰之。